【裁判字號】    97,台上,1645
【裁判日期】    970417
【裁判案由】    違反毒品危害防制條例
【裁判全文】
最高法院刑事判決            九十七年度台上字第一六四五號
上  訴  人  甲○○
上列上訴人因違反毒品危害防制條例案件，不服台灣高等法院台
中分院中華民國九十六年十二月十一日第二審判決（九十六年度
上訴字第二五二六號，起訴案號：台灣彰化地方法院檢察署九十
六年度毒偵字第二三八八號），提起上訴，本院判決如下：
    主  文
上訴駁回。
    理  由
按刑事訴訟法第三百七十七條規定，上訴於第三審法院，非以判
決違背法令為理由，不得為之。是提起第三審上訴，應以原判決
違背法令為理由，係屬法定要件。如果上訴理由書狀並未依據卷
內訴訟資料，具體指摘原判決不適用何種法則或如何適用不當，
或所指摘原判決違法情事，顯與法律規定得為第三審上訴理由之
違法情形，不相適合時，均應認其上訴為違背法律上之程式，予
以駁回。本件上訴人甲○○上訴意旨略稱：上訴人係於密集之時
間，即民國九十五年八月三十日、九月十一日、十五日、十月五
日、十一月四日施用第一級毒品，係屬於密接之時、地，侵害同
一法益，而犯罪目的單純為施用毒品，且施用毒品本身係屬具有
「重複特質」之犯罪行為，當係屬集合犯之包括一罪。原審論以
各別犯意之數罪，有違毒品危害防制條例第二條「成癮性」及「
濫用性」之立法意旨，並與刑罰過度評價禁止原則相悖。原審疏
未詳查，不論接續犯或集合犯之一罪關係，自有理由不備及適用
法則不當之違法等語。
惟查原判決認定上訴人有原判決事實欄所載之犯行，並以上訴人
所犯多次施用第一級毒品犯罪之行為，於刑法連續犯刪除之後，
應回歸一般刑法上行為單、複數之認定，而予論罪科刑再併合處
罰，較稱妥適。而上訴人於刑法修正生效施行後所為施用海洛因
五次之時間，期間均各有相當之間隔，其施用海洛因五次難認已
成癮，實難認屬接續犯或集合犯之一罪關係，自應論以各別起意
之數罪關係，公訴人起訴書認上訴人本件施用海洛因五次犯行係
屬集合犯之包括一罪，容有未洽，已詳予明所依憑認定之證據
及理由。核其論斷，尚無不合，難遽指有不適用法則、適用不當
或理由不備之違誤。上訴人徒憑己見，就原審採證認事職權之適
法行使，及原判決已論斷說明之事項，重複為事實之爭辯，任指
原判決有上訴意旨指摘之違誤，核與法律所規定得為第三審上訴
理由之違法情形不相適合，其上訴違背法律上之程式，應予駁回
。
據上論結，應依刑事訴訟法第三百九十五條前段，判決如主文。
中    華    民    國  九十七  年    四    月   十七   日
                      最高法院刑事第六庭
                          審判長法官  陳  正  庸
                                法官  賴  忠  星
                                法官  林  秀  夫
                                法官  宋      祺
                                法官  陳  祐  治
      本件正本證明與原本無異
                                      書  記  官
中    華    民    國  九十七  年    四    月  二十八  日
                                                Ａ


司法院資訊處製作；財團法人民間司法改革基金會備份。
